臺灣高雄地方法院刑事判決　　　　　　　 94年度訴字第516號
公　訴　人　臺灣高雄地方法院檢察署檢察官
被　　　告　甲○○　男　25歲.
指定辯護人　本院公設辯護人乙○○
上列被告因違反槍砲彈藥刀械管制條例案件，經檢察官提起公訴
（93年度偵字第22710 號）後，被告於本院準備程序中為有罪之
陳述，經合議庭裁定由受命法官依簡式審判程序獨任審理，本院
判決如下：
    主  文
甲○○未經許可，持有可發射子彈具有殺傷力之改造手槍，處有
期徒刑壹年貳月，併科罰金新台幣萬陸仟元，罰金如易服勞役
，以新台幣玖佰元即銀元佰元折算壹日。扣案之改造手槍壹支
（含彈匣壹個、槍枝管制編號：0000000000號），沒收之。
    事  實
一、甲○○明知未經許可，不得持有改造槍枝，於民國93年4 月
    中旬某日，在高雄市○○路「御宿酒店」門口附近地上，拾
    獲他人遺失且已換裝金屬槍管改造而成具殺傷力之仿FN廠「
    白朗寧」半自動手槍製造之改造手槍乙支（含彈匣乙個）後
    ，竟意圖為自己不法之所有予以侵占入己，並將之置放於高
    雄市○○路199 號11樓之2 住處，而非法持有之。嗣於同年
    5 月3 日下午3 時30分許，經警在高雄市○○街75號查獲其
    持有之上述改造手槍乙支（含彈匣乙個）。
二、案經高雄市政府警察局刑警大隊移送臺灣高雄地方法院檢察
    署檢察官偵查起訴。
    理  由
一、上揭事實，業據被告於警詢、偵查及本院審理中坦承不諱，
    復有上開改造手槍1 支（含彈匣1 個）扣案足資佐證，而該
    扣案之手槍經送內政部警政署刑事警察局鑑驗，認為：送鑑
    改造白朗寧手槍1 支（槍枝管制編號0000000000），認係由
    仿FN廠半自動手槍製造之金屬玩具手槍，換裝土造金屬槍管
    改造而成之改造手槍，機械性能良好，可擊發適用之子彈，
    認具殺傷力，有該局93年5 月24日刑鑑字第0930102356號槍
    彈鑑定書一份在卷足稽（見93年度偵字第22710 號卷第14頁
    以下），則此扣案改造手槍，自屬槍砲彈藥刀械管制條例第
    4 條第1 款所稱之其他可發射子彈具有殺傷力之槍砲無訛，
    被告自白核與事實相符。本件事證明確，其犯行堪以認定。
二、按槍砲彈藥刀械管制條例部分條文業經總統於94年1 月26日
    公布修正，於同年1 月28日生效，其中將原槍砲彈藥刀械管
    制條例第11條刪除，並與原該條例第8 條、第10條合併修正
    移列為修正後該條例第8 條，且修正後該條例第8 條第4 項
    所定未經許可，持有可發射子彈具有殺傷力之改造手槍罪之
    刑度，業已提高為3 年以上10年以下有期徒刑，併科新台幣
    700 萬元以下罰金，是本件被告上揭違反槍砲彈藥刀械管制
    條例之犯行，於行為後法律已有變更，經比較新舊法之結果
    ，以修正前之槍砲彈藥刀械管制條例有利於被告，依刑法第
    2 條第1 項但書規定，應適用最有利於被告之法律即修正前
    槍砲彈藥刀械管制條例第11條第4 項罪刑論處，合先說明。
    核被告上開所為，係犯刑法第337 條之侵占遺失物罪及修正
    前槍砲彈藥刀械管制條例第11條第4 項之未經許可無故持有
    其他可發射子彈具殺傷力之改造手槍罪。又被告所犯上開二
    罪間，有方法結果之牽連關係，依刑法第55條後段規定，應
    從較重之未經許可持有其他可發射子彈具有殺傷力之改造槍
    枝罪論處。公訴事實雖未訴及被告侵占遺失物之犯罪事實，
    惟因該部分犯行，與前經起訴並經論罪科刑之上開被告持有
    改造手槍犯行部分，有牽連犯之裁判上一罪關係，本院自應
    併與審究。又起訴書證據並所犯法條欄所載被告違反槍砲彈
    藥刀械管制條例第10條第1 項之未經許可製造、販賣或運輸
    改造模型槍罪，應係誤載，且此部分業經公訴檢察官於本院
    審理時予以更正為違反修正前槍砲彈藥刀械管制條例第11條
    第4 項未經許可持有改造槍枝罪（參本院94年7 月14日審判
    筆錄），附此指明。爰審酌被告明知手槍屬高度危險之物品
    ，非經主管機關許可不得擅自持有，以維社會大眾安全與良
    善秩序，竟仍無故持有具殺傷力之手槍，嚴重影響社會治安
    ，本不宜輕縱，姑念其犯後坦承犯行，態度良好及並無持以
    犯案且檢察官具體求刑有期徒刑1 年2 月至1 年8 月等一切
    情狀，量處如主文所示之刑，並就科處罰金部分，併予諭知
    罰金易服勞役之折算標準。又扣案之上開改造手槍1 支（含
    彈匣1 個）具有殺傷力既屬違禁物，應依刑法第38條第1 項
    第1 款之規定宣告沒收。
據上論斷，應依刑事訴訟法第273 條之1 、第299 條第1 項前段
，修正前槍砲彈藥刀械管制條例第11條第4 項，刑法第11條前段
、第2 條第1 項但書、第337 條、第55條、第42條第2 項、第38
條第1 項第1 款，罰金罰鍰提高標準條例第1 條前段、第2 條，
現行法規所定貨幣單位折算新臺幣條例第2 條，判決如主文。
本案經檢察官丙○○到庭執行職務
中　　華　　民　　國　　94　　年　　7 　　月　　28　　日
                  刑事第十五庭   法  官  林揚奇
以上正本證明與原本無異。
如不服本判決，應於判決送達後10日內，向本院提出上訴狀。
中　　華　　民　　國　　94　　年　　7 　　月　　28　　日
                                 書記官  于耀文
附錄本判決論罪科刑法條：
修正前槍砲彈藥刀械管制條例第11條第4項
未經許可，持有、寄藏或意圖販賣而陳列第一項所列槍砲者，處
一年以上七年以下有期徒刑，併科新臺幣七百萬元以下罰金。
